Minutes et répertoires du notaire Louis Dominique PRÉDICANT, 27 mars 1789 - 13 février 1794 (étude XXX)
Archives nationales
Minutes et répertoires du notaire Louis Dominique PRÉDICANT (étude XXX)
27 mars 1789 - 13 février 1794
MC/ET/XXX/504 - MC/ET/XXX/554, MC/RE/XXX/10 - MC/RE/XXX/13
Etude XXX; Prédicant, Louis-Dominique
Archives nationales de France
Minutes et répertoires: la loi 2008-696 du 15 juillet 2008 relative aux archives a fixé à 75 ans à compter de la date de l'acte, ou à 25 ans à compter de la date du décès de l'intéressé si ce délai est plus bref, le délai de communication des minutes et répertoires des notaires; ce délai est porté à 100 ans à compter de la date de l'acte si le document se rapporte à un mineur (code du Patrimoine, articles L213-2, 4e d et 5e).
Autres documents de l'étude (dossiers de clients, comptabilité...): s'agissant d'archives privées, ces documents sont communicables selon les modalités fixées par le déposant ou le donateur.
Certains documents ne sont pas accessibles en raison de leur mauvais état de conservation.
Versement
Accès aux instruments de recherche de tous les notaires de l’étude XXX
Archives de l'étude XXX
- Minutes de Louis Dominique PRÉDICANT, 27 mars 1789 - 13 février 1794; MC/ET/XXX/504 - MC/ET/XXX/554
  - Minutes. 1789, 27 mars - 1789, 28 mars, 27 mars 1789 - 28 mars 1789; MC/ET/XXX/504
    Informations concernant le classement:
    Le niveau inférieur de description, quand il existe, correspond aux minutes d'actes. Toutes les minutes ne sont pas forcément décrites une à une. Les descriptions de ces minutes sont plus ou moins détaillées.
  - Minutes. 1789, 31 mars, 31 mars 1789; MC/ET/XXX/505
    Informations complémentaires:
  - Minutes. 1789, avril, avril 1789; MC/ET/XXX/506
  - Minutes. 1789, mai, mai 1789; MC/ET/XXX/507
  - Minutes. 1789, juin - 1789, septembre, juin 1789 - septembre 1789; MC/ET/XXX/508
  - Minutes. 1789, octobre - 1789, décembre, octobre 1789 - décembre 1789; MC/ET/XXX/509
  - Minutes. 1790, janvier - 1790, février, janvier 1790 - février 1790; MC/ET/XXX/510
  - Minutes. 1790, mars - 1790, avril, mars 1790 - avril 1790; MC/ET/XXX/511
  - Minutes. 1790, mai - 1790, juin, mai 1790 - juin 1790; MC/ET/XXX/512
  - Minutes. 1790, juillet - 1790, août, juillet 1790 - août 1790; MC/ET/XXX/513
  - Minutes. 1790, septembre - 1790, novembre, septembre 1790 - novembre 1790; MC/ET/XXX/514
    - Liquidation et partage des biens de Pierre Jacques Pezet de Corval, directeur général des octrois de la Saône, et de Marie Madeleine Dufresne, père et mère d'Antoine Pezet de Corval, notaire (estimation de leur fortune et éléments d'ordre généalogique sur la famille Pezet de Corval)., 1er octobre 1790; MC/ET/XXX/514
      Origine de l'information:
      Philippe Bertholet, Études et notaires parisiens en 1803, Paris Association des notaires du Châtelet, 2004 [594 actes] (voir contexte dans le Plan d’orientation général - Notaires de Paris, guides thématiques du Minutier).
      Date de création de la notice: 2006
      liquidation; partage; Pezet de Corval, Antoine; Pezet de Corval, Pierre Jacques; Dufresne, Marie Madeleine; notaire
  - Minutes. 1790, décembre, décembre 1790; MC/ET/XXX/515
  - Minutes. 1791, janvier, janvier 1791; MC/ET/XXX/516
  - Minutes. 1791, février - 1791, mars, février 1791 - mars 1791; MC/ET/XXX/517
  - Minutes. 1791, avril, avril 1791; MC/ET/XXX/518
  - Minutes. 1791, mai, mai 1791; MC/ET/XXX/519
  - Minutes. 1791, juin, juin 1791; MC/ET/XXX/520
  - Minutes. 1791, juillet, juillet 1791; MC/ET/XXX/521
  - Minutes. 1791, août, août 1791; MC/ET/XXX/522
  - Minutes. 1791, septembre, septembre 1791; MC/ET/XXX/523
  - Minutes. 1791, octobre, octobre 1791; MC/ET/XXX/524
  - Minutes. 1791, novembre, novembre 1791; MC/ET/XXX/525
  - Minutes. 1791, décembre, décembre 1791; MC/ET/XXX/526
  - Minutes. 1792, janvier, janvier 1792; MC/ET/XXX/527
  - Minutes. 1792, février, février 1792; MC/ET/XXX/528
  - Minutes. 1792, 1er mars - 1792, 14 mars, 1er mars 1792 - 14 mars 1792; MC/ET/XXX/529
  - Minutes. 1792, 15 mars - 1792, 31 mars, 15 mars 1792 - 31 mars 1792; MC/ET/XXX/530
  - Minutes. 1792, avril, avril 1792; MC/ET/XXX/531
  - Minutes. 1792, 1er mai - 1792, 14 mai, 1er mai 1792 - 14 mai 1792; MC/ET/XXX/532
  - Minutes. 1792, 15 mai - 1792, 31 mai, 15 mai 1792 - 31 mai 1792; MC/ET/XXX/533
  - Minutes. 1792, 1er juin - 1792, 14 juin, 1er juin 1792 - 14 juin 1792; MC/ET/XXX/534
  - Minutes. 1792, 15 juin - 1792, 30 juin, 15 juin 1792 - 30 juin 1792; MC/ET/XXX/535
  - Minutes. 1792, 1er juillet - 1792, 13 juillet, 1er juillet 1792 - 13 juillet 1792; MC/ET/XXX/536
  - Minutes. 1792, 14 juillet - 1792, 31 juillet, 14 juillet 1792 - 31 juillet 1792; MC/ET/XXX/537
  - Minutes. 1792, août, août 1792; MC/ET/XXX/538
  - Minutes. 1792, septembre, septembre 1792; MC/ET/XXX/539
  - Minutes. 1792, octobre, octobre 1792; MC/ET/XXX/540
  - Minutes. 1792, novembre, novembre 1792; MC/ET/XXX/541
  - Minutes. 1792, décembre, décembre 1792; MC/ET/XXX/542
  - Minutes. 1793, janvier, janvier 1793; MC/ET/XXX/543
  - Minutes. 1793, février, février 1793; MC/ET/XXX/544
    Attention: acte(s) coté(s) en Réserve
    - Inventaire après décès de Charles Goldoni dressé entre les 19 février et 1er mars 1793., 19 février 1793 - 1er mars 1793; MC/RS//693
      Cote originelle du document:
      MC/ET/XXX/544
      Informations concernant le classement et la cotation du document:
      Acte coté en Réserve.
      Catalogue de la Réserve du Minutier central, 1984-1988 (dactylogramme entièrement dématérialisé; voir contexte dans le Plan d’orientation général - Notaires de Paris, guides thématiques du Minutier).
      Date de création de la notice: 2002
      Date de révision: 2011
      inventaire après décès; Goldoni, Charles (1707-1793); écrivain
  - Minutes. 1793, mars, mars 1793; MC/ET/XXX/545
  - Minutes. 1793, avril, avril 1793; MC/ET/XXX/546
  - Minutes. 1793, mai, mai 1793; MC/ET/XXX/547
  - Minutes. 1793, juin, juin 1793; MC/ET/XXX/548
  - Minutes. 1793, juillet, juillet 1793; MC/ET/XXX/549
  - Minutes. 1793, 1er août - 1793, 21 septembre, 1er août 1793 - 21 septembre 1793; MC/ET/XXX/550
  - Minutes. an II, vendémiaire - an II, brumaire, vendémiaire an II (22 septembre 1793) - brumaire an II (20 novembre 1793); MC/ET/XXX/551
  - Minutes. an II, frimaire, frimaire an II (21 novembre 1793) - frimaire an II (20 décembre 1793); MC/ET/XXX/552
  - Minutes. an II, nivôse, nivôse an II (21 décembre 1793) - nivôse an II (19 janvier 1794); MC/ET/XXX/553
  - Minutes. an II, pluviose, 1er pluviose an II (20 janvier 1794) - 25 pluviose an II (13 février 1794); MC/ET/XXX/554
    1794, 20 janvier à 3 février (an II, 1 pluviôse à 15 pluviôse): actes passés par devant Louis-Dominique Prédicant.
    1794, 4 février à 13 février (an II, 16 à 25 pluviôse): actes signés par Pierre-Charles Moine de la Versine notaire substituant de Louis-Dominique Prédicant.
- Répertoire(s) de Louis Dominique PRÉDICANT, 26 mars 1789 - 9 janvier 1796; MC/RE/XXX/10 - MC/RE/XXX/13
  - Répertoire. 1789, 26 mars - 1791, 31 janvier, 26 mars 1789 - 31 janvier 1791; MC/RE/XXX/10
    Informations concernant le classement et la cotation:
    Le niveau inférieur de description, quand il existe, correspond aux mentions d'actes contenues dans le répertoire. Parmi celles-ci, certaines peuvent y être décrites, de manière plus ou moins détaillée. Pour consulter l'acte proprement dit, il convient de rechercher la cote au niveau des articles (registre ou liasse) des minutes du notaire (cote de type 'MC/ET').
    - Inventaire après décès du sieur Boudin, 27 mars 1789
      Mention dans le répertoire du notaire coté:
      MC/RE/XXX/10
      Attention: la cote de répertoire (de type 'MC/RE') ne permet pas de consulter la minute de l'acte. ll convient de rechercher la cote de la minute (de type 'MC/ET') au niveau des articles (registre ou liasse) de minutes du notaire.
      L'accès aux images numérisées des pages du répertoire se fait au niveau de description supérieur (' Répertoire du notaire '), rubrique ' Consulter les archives numérisées associées'.
      Base Généanot des actes contenant des renseignements d'état civil, 1780-1790 par l'association La France généalogique, 2004-2012 (base de données migrée: voir contexte dans le Plan d’orientation général - Notaires de Paris, guides thématiques du Minutier).
      inventaire après décès; Boudin (sieur)
    - Dépôt du testament de de Monsieur l'abbé de Radonvilliers, 16 avril 1789
      testament; dépôt de pièces; Radonvilliers (monsieur l'abbé de); abbé
    - Dépôt du testament de du sieur Cholat, 23 avril 1789
      testament; dépôt de pièces; Cholat (sieur)
    - Notoriété constatant les héritiers Laroche, 24 avril 1789
      notoriété; Laroche (héritiers)
    - Inventaire après décès du sieur Lemoine de La Roche, 30 avril 1789
      inventaire après décès; Lemoine de La Roche (sieur)
    - Inventaire après décès de Monsieur l'abbé de Radonvilliers, 7 mai 1789
      inventaire après décès; Radonvilliers (monsieur L'abbé de); abbé
    - Legs à partir du testament du sieur Lemoine de la Roche, 11 mai 1789
      délivrance de legs; Lemoine de La Roche (sieur)
    - Contrat de mariage entre Monsieur de Marbais et la dame Demery, 25 mai 1789
      contrat de mariage; Marbais (monsieur de); Demery (dame)
    - Notoriété constatant les héritiers de la dame Roland, 30 mai 1789
      notoriété; Roland (dame)
    - Contrat de mariage entre le sieur de Linotte et la veuve Barré, 4 juin 1789
      contrat de mariage; Linotte (sieur de); Barre (veuve)
    - Inventaire après décès du sieur Cholat, 12 juin 1789
      inventaire après décès; Cholat (sieur)
    - Contrat de mariage entre le sieur Laugier et la demoiselle Fleury, 6 juillet 1789
      contrat de mariage; Laugier (sieur); Fleury (demoiselle)
    - Contrat de mariage entre Monsieur Laval et Mademoiselle de La Vaires, 6 juillet 1789
      contrat de mariage; Laval (monsieur); La Vaires (mademoiselle de)
    - Legs à partir du testament de Monsieur l'abbé de Radonvillier, 10 juillet 1789
      délivrance de legs; Radonvillier (monsieur l'abbé de); abbé
    - Contrat de mariage entre le sieur Pighis et la demoiselle Hetrel, 27 juillet 1789
      contrat de mariage; Pighis (sieur); Hetrel (demoiselle)
    - Contrat de mariage entre le sieur Le Royer et la dame Raymond, 30 juillet 1789
      contrat de mariage; Le Royer (sieur); Raymond (dame)
    - Inventaire après décès de Monsieur Colombier, 10 août 1789
      inventaire après décès; Colombier (monsieur)
    - Contrat de mariage entre le sieur Delaunay et la demoiselle Sanson, 20 août 1789
      contrat de mariage; Delaunay (sieur); Sanson (demoiselle)
    - Dépôt des mortuaires des sieur et dame Chateauvert, 24 août 1789
      acte d'état civil; dépôt de pièces; Chateauvert (sieur); Chateauvert (dame)
    - Contrat de mariage entre Monsieur de Beaussier Cuvray et la dame Dufort Demery, 29 août 1789
      contrat de mariage; Beaussier Cuvray (monsieur de); Dufort Demery (dame)
    - Testament de Mademoiselle Cornabé, 30 août 1789
      testament; Cornabe (mademoiselle)
    - Dépôt des baptistaires des enfants de Monsieur Demery, 1er septembre 1789
      acte d'état civil; dépôt de pièces; Demery (monsieur)
    - Dépôt du testament de Mademoiselle Alissan, 7 septembre 1789
      testament; dépôt de pièces; Alissan (mademoiselle)
    - Inventaire après décès de Madame Babuty des Godets, 10 septembre 1789
      inventaire après décès; Babuty des Godets (madame)
    - Contrat de mariage entre le sieur Jamin et la demoiselle Seguin, 12 septembre 1789
      contrat de mariage; Jamin (sieur); Seguin (demoiselle)
    - Contrat de mariage entre le sieur Meyer et la demoiselle Tessier, 16 septembre 1789
      contrat de mariage; Meyer (sieur); Tessier (demoiselle)
    - Inventaire après décès du sieur Charles de Saint Aubin, 21 septembre 1789
      inventaire après décès; Saint Aubin, Charles de
    - Contrat de mariage entre Monsieur Lambert et Mademoiselle de Whyte, 24 septembre 1789
      contrat de mariage; Lambert (monsieur); Whyte (mademoiselle de)
    - Dépôt du mortuaire de Monsieur Charles de Saint Aubin, 30 septembre 1789
      acte d'état civil; dépôt de pièces; Saint Aubin, Charles de
    - Dépôt du mortuaire de Monsieur Jean Basset, 23 octobre 1789
      acte d'état civil; dépôt de pièces; Basset, Jean
    - Contrat de mariage entre le sieur Guay et la demoiselle Lecossois, 2 novembre 1789
      contrat de mariage; Guay (sieur); Lecossois (demoiselle)
    - Contrat de mariage entre le sieur Tissier et la demoiselle Roux, 4 novembre 1789
      contrat de mariage; Tissier (sieur); Roux (demoiselle)
    - Désistement du testament de Madame Debongas par Monsieur d'Yzangremet, 10 novembre 1789
      renonciation; testament; Debongas (madame); Yzangremet (monsieur d')
    - Notoriété portant renonciation à la succession de Monsieur Colombier, 17 novembre 1789
      notoriété; renonciation; Colombier (monsieur)
    - Contrat de mariage entre le sieur Mallie et la demoiselle Tingry, 19 novembre 1789
      contrat de mariage; Mallie (sieur); Tingry (demoiselle)
    - Notoriété constatant les héritiers du sieur Jacques Moreau, 23 novembre 1789
      notoriété; Moreau, Jacques
    - Contrat de mariage entre le sieur Choquet et la demoiselle Malbaut, 27 novembre 1789
      contrat de mariage; Choquet (sieur); Malbaut (demoiselle)
    - Contrat de mariage entre le sieur Gathlin et la demoiselle Le Roux, 6 décembre 1789
      contrat de mariage; Gathlin (sieur); Le Roux (demoiselle)
    - Dépôt du testament de de Monsieur Reculle, 16 décembre 1789
      testament; dépôt de pièces; Reculle (monsieur)
    - Contrat de mariage entre le sieur Lefebvre et la demoiselle Crestin, 16 décembre 1789
      contrat de mariage; Lefebvre (sieur); Crestin (demoiselle)
    - Inventaire après décès de Monsieur Reculle, 5 janvier 1790
      inventaire après décès; Reculle (monsieur)
    - Contrat de mariage entre Monsieur Hourdou et la demoiselle Boursin, 28 janvier 1790
      contrat de mariage; Hourdou (monsieur); Boursin (demoiselle)
    - Contrat de mariage entre le sieur Gauvilet et la demoiselle Duperier, 29 janvier 1790
      contrat de mariage; Gauvilet (sieur); Duperier (demoiselle)
    - Inventaire après décès du sieur Jean Baptiste Vigrard, 3 février 1790
      inventaire après décès; Vigrard, Jean-Baptiste
    - Contrat de mariage entre le sieur Peyrusse et la demoiselle Montier, 8 février 1790
      contrat de mariage; Peyrusse (sieur); Montier (demoiselle)
    - Dépôt du testament de de Madame de Bongars, 20 février 1790
      testament; dépôt de pièces; Bongars (madame de)
    - Dépôt du mortuaire de la dame Cussard, 22 février 1790
      acte d'état civil; dépôt de pièces; Cussard (dame)
    - Notoriété en rectification des noms du sieur Gondouin, 8 mars 1790
      notoriété; Gondouin (sieur)
    - Contrat de mariage entre Monsieur Potier de Lille et la demoiselle Hédé, 11 mars 1790
      contrat de mariage; Potier de Lille (monsieur); Hede (demoiselle)
    - Compte d'exécution testamentaire Monsieur de Misery aux héritiers de Monsieur Bibaut de La Moraye, 12 mars 1790
      compte d'exécution testamentaire; Misery (monsieur de); Bibaut de La Moraye (héritiers)
    - Inventaire après décès de Monsieur Debois Denemiste, 19 mars 1790
      inventaire après décès; Debois-Denemiste (monsieur)
    - Dépôt d'un acte de notoriété et du mortuaire du sieur Laurent, 22 mars 1790
      notoriété; dépôt de pièces; acte d'état civil; dépôt de pièces; Laurent (sieur)
    - Dépôt du baptistaire de Monsieur de Taste, 8 avril 1790
      acte d'état civil; dépôt de pièces; Taste (monsieur de)
    - Contrat de mariage entre le sieur Duhamel et la demoiselle Roussel, 12 avril 1790
      contrat de mariage; Duhamel (sieur); Roussel (demoiselle)
    - Contrat de mariage entre le sieur Joly et la demoiselle Ponthié, 13 avril 1790
      contrat de mariage; Joly (sieur); Ponthie (demoiselle)
    - Délivrance de legs la demoiselle Meneret à la succession Babuty, 30 avril 1790
      délivrance de legs; Babuty (succession); Meneret (demoiselle)
    - Inventaire après décès du sieur Langlois, 4 mai 1790
      inventaire après décès; Langlois (sieur)
    - Dépôt du mortuaire de Monsieur Martinon du Verdereau, 7 mai 1790
      acte d'état civil; dépôt de pièces; Martinon du Verdereau (monsieur)
    - Dépôt du mortuaire de Monsieur de Lodierne, 10 mai 1790
      acte d'état civil; dépôt de pièces; Lodierne (monsieur de)
    - Délivrance de legs concernant les héritiers Recullé, 15 mai 1790
      délivrance de legs; Reculle (héritiers)
    - Contrat de mariage entre Monsieur de La Conté et Madame Papin du Gravier, 5 juin 1790
      contrat de mariage; La Conte (monsieur de); Papin du Gravier (madame)
    - Inventaire après décès du sieur Rousseaux, 15 juin 1790
      inventaire après décès; Rousseaux (sieur)
    - Contrat de mariage entre Monsieur le comte de Lauberdière et Mademoiselle Roche Hussey, 15 juin 1790
      contrat de mariage; Lauberdiere (comte de); Roche-Hussey (mademoiselle)
    - Notoriété concernant les héritiers Le Bon, 19 juin 1790
      notoriété; Le Bon (héritiers)
    - Dépôt du mortuaire de Madame de Franqueville, 25 juin 1790
      acte d'état civil; dépôt de pièces; Franqueville (madame de)
    - Dépôt du certificat de vie de Monsieur Cremoux, 28 juin 1790
      notoriété; dépôt de pièces; Cremoux (monsieur)
    - Inventaire après décès de la dame Aubert, 2 juillet 1790
      inventaire après décès; Aubert (dame)
    - Notoriété concernant Chevalier, 24 juillet 1790
      notoriété; Chevalier
    - Dépôt du codicille de Madame Cornabé, 9 août 1790
      testament; dépôt de pièces; Cornabe (madame)
    - Contrat de mariage entre le sieur Mongis et la demoiselle Chastelet, 11 août 1790
      contrat de mariage; Mongis (sieur); Chastelet (demoiselle)
    - Notoriété concernant Poulletier de Perigny, 12 août 1790
      notoriété; Poulletier de Perigny
    - Inventaire après décès du sieur Lebon, 13 août 1790
      inventaire après décès; Lebon (sieur)
    - Compte d'exécution testamentaire par la demoiselle Rottingaux aux héritiers Mutel, 17 août 1790
      compte d'exécution testamentaire; Rottingaux (demoiselle); Mutel (héritiers)
    - Contrat de mariage entre le sieur Duru et la demoiselle Saulnier, 24 août 1790
      contrat de mariage; Duru (sieur); Saulnier (demoiselle)
    - Notoriété concernant les héritiers Rousseaux, 26 août 1790
      notoriété; Rousseaux (héritiers)
    - Délivrance de legs de la demoiselle Prunet, 31 août 1790
      délivrance de legs; Prunet (demoiselle)
    - Notoriété concernant la dame Cornabé, 4 septembre 1790
      notoriété; Cornabe (dame)
    - Contrat de mariage entre le sieur Forgeot et la demoiselle Vacquerie, 6 septembre 1790
      contrat de mariage; Forgeot (sieur); Vacquerie (demoiselle)
    - Notoriété concernant la dame veuve Mantord de La Ferandiere, 25 septembre 1790
      notoriété; Mantord de La Ferandiere (veuve)
    - Contrat de mariage entre le sieur Le Clercq et la demoiselle Martin, 5 octobre 1790
      contrat de mariage; Le Clercq (sieur); Martin (demoiselle)
    - Dépôt du mortuaire de Madame Cornabé, 15 octobre 1790
      acte d'état civil; dépôt de pièces; Cornabe (madame)
    - Notoriété Percheron, 26 octobre 1790
      notoriété; Percheron
    - Notoriété Piquet, 8 novembre 1790
      notoriété; Piquet
    - Notoriété portant renonciation à la succession Grand Homme par la dame Corbeau, 23 novembre 1790
      notoriété; renonciation; Grand Homme (succession); Corbeau (dame)
    - Contrat de mariage entre le sieur Bons et la demoiselle Simon, 2 décembre 1790
      contrat de mariage; Bons (sieur); Simon (demoiselle)
    - Inventaire après décès de Charles Vanelle, 2 décembre 1790
      inventaire après décès; Vanelle, Charles
    - Testament de Monsieur Gouel, 6 décembre 1790
      testament; Gouel (monsieur)
    - Notoriété concernant le sieur Crecy, 22 décembre 1790
      notoriété; Crecy (sieur)
    - Liquidation de communauté entre madame Guérin et monsieur Pierre Moine de La Versine, notaire au Châtelet., 30 décembre 1790
      Notaires des XVIe-XVIIIe siècles (4153 actes), par Claire Béchu, Catherine Grodecki, Marie-Antoinette Fleury, Madeleine Jurgens, Marie-Françoise Limon-Bonnet, Pierre-Yves Louis, Xenia Pamfilova, Isabelle Pebay, v. 1950, 1986-1994 (fichier papier entièrement dématérialisé; voir contexte dans le Plan d’orientation général - Notaires de Paris, guides thématiques du Minutier).
      Date de révision: 2010
      Date de création de la notice: 2005
      liquidation; Moine de La Versine, Pierre; notaire
  - Répertoire. 1791, 3 février - 1791, 3 février 1791 - 1791; MC/RE/XXX/11
  - Répertoire. 1792, 2 janvier - an IV, nivôse, 2 janvier 1792 - 19 nivôse an IV (9 janvier 1796); MC/RE/XXX/12
    Répertoire des notaires Louis-Dominique Predicant (2 janvier 1792-25 pluviôse an II (13 février 1794), Charles Bordin (1er fructidor an II (18 août 1794)-19 nivôse an IV (9 janvier 1796).
  - Répertoire. 1792, 2 janvier - an IV, nivôse, 2 janvier 1792 - 19 nivôse an IV (9 janvier 1796); MC/RE/XXX/13
    Répertoire des notaires Louis-Dominique Predicant (2 janvier 1792-11 nivôse an II (31 décembre 1793)), Charles Bordin (21 fructidor an II (7 septembre 1794) au 19 nivôse an IV (9 janvier 1796)).
    Répertoire chronologique des brevets.